【裁判字號】    92,易,1516
【裁判日期】    920723
【裁判案由】    竊盜
【裁判全文】
臺灣高雄地方法院刑事判決                        九十二年度易字第一五一六號
    公  訴  人  臺灣高雄地方法院檢察署檢察官
    被      告  甲○○
右列被告因竊盜案件，經檢察官提起公訴（九十二年度偵緝字第九０八號），本院判
決如左：
    主  文
甲○○竊盜，累犯，處拘役伍拾日，如易科罰金，以參佰元折算壹日。
    事  實
一、甲○○曾於民國八十一年間曾因違反肅清煙毒條例案件，經臺灣高等法院高雄分
    院判處有期徒刑一年八月確定，並於八十九年二月十九日執行完畢。仍不知悔改
    ，於九十一年十二月十六日下午十三時二十五分許，電請從事駕駛計程車為業之
    前男友乙○○，駕駛計程車搭載其至高雄市前鎮區訪友未遇後，甲○○乃向乙○
    ○聲稱現係暫住友人住處，友人不在，身上亦未帶有借住友人住所之鑰匙，無法
    返回該處，且已多日未洗澡，希能至乙○○位於高雄市○○區○○路四０四巷十
    五號二樓住處洗澡，乙○○念及舊情，乃依甲○○之要求，駕車載甲○○返回住
    處沐浴，因乙○○下午仍有乘客需搭載，遂留下甲○○在屋內休息。迄於同日晚
    間八時二十分許，乙○○自外返回住處，並向甲○○表示待沐浴完，即可載其再
    去友人住處後，即自頸上取下市價約值新台幣三萬元之金項鍊一條置放於臥室床
    頭處，隨即進入浴室沐浴，甲○○見狀，竟萌生為自己不法所有之意圖，趁乙○
    ○沐浴之際，竊取乙○○所有之該條金項鍊得手後，迅即離去。嗣乙○○出浴，
    發覺甲○○已不告而別，且置於床頭處之金項鍊亦不見蹤影，始知遭甲○○竊取
    ，乃報警處理。
二、案經乙○○訴由高雄市政府警察局小港分局移送臺灣高雄地方法院檢察署檢察官
    偵查起訴。
    理  由
一、訊據被告甲○○於偵查中固坦認有於右揭時地，至告訴人乙○○住處，並取得上
    開告訴人所有之金項鍊一條等事實不諱，惟矢口否認有何竊盜犯行，辯稱：當日
    有至前男友乙○○住處，請他幫忙紓困信用卡欠款，乙○○聞言後有拿一條金鍊
    項給我，我便將金項鍊放入手提袋內，於下樓離去時，發現金項鍊已不在袋內，
    我懷疑是乙○○提議復合遭我拒絕後，又偷偷取回云云。經查右揭事實業據告訴
    人乙○○於警偵訊中指訴綦詳，復有被告進出告訴人住處之錄影帶一捲附卷可稽
    ，雖被告仍以前開情詞置辯，然被告是時確有至告訴人住處停留，且告訴人所有
    之前開金項鍊一條亦在被告持有中，此為被告所是認，是苟若被告所言為真，被
    告至告訴人住處時，即已向告訴人表明欲告貸以紓困，則在告訴人提議復合遭被
    告拒絕之時，告訴人當知悉二人間已無男女之情誼存在，而無法再續前緣，是衡
    諸一般人之生活經驗，既當不成男女朋友，為免被告日後欠債不還，徒生糾葛，
    告訴人理應會拒絕被告之借貸，方符常情；又縱或告訴人係在交付金項鍊予被告
    後，方遭被告拒絕復合之提議，惟告訴人亦可當場反悔，並將金項鍊索回，又何
    需趁被告不知之情形下，偷偷將金項鍊取回之理；再者依被告所言，其於下至樓
    下欲離去之時，既已發覺告訴人所給予之金項鍊不見蹤影，衡情被告亦理當沿路
    再返回告訴人住處尋找金項鍊之下落，或問明是否告訴人反悔而將之取回，以明
    二人間之債權債務關係，又豈會不以為意，仍逕行離去，非但致先前積欠之信用
    卡債務無法償還，反又欠下新債務之理，益證被告前開辯解，要屬飾卸之詞，不
    足採信。綜上所述，本件事證已明，被告犯行洵堪認定。
二、核被告所為，係犯刑法第三百二十條第一項之竊盜罪。被告前曾於八十一年間曾
    因違反肅清煙毒條例案件，經臺灣高等法院高雄分院判處有期徒刑一年八月確定
    ，並於八十九年二月十九日執行完畢乙節，有臺灣高等法院被告全國前案紀錄表
    、臺灣高雄地方法院檢察署刑案資料查註紀錄表各乙紙在卷可稽，其於五年內再
    犯本件有期徒刑以上刑之罪，為累犯，應依刑法第四十七條之規定加重其刑。爰
    審酌被告之犯罪動機、目的、手段，與生活狀況、品行、智識程度，及雖未坦承
    犯行，惟犯罪所得非鉅等一切情狀，量處如主文所示之刑，併諭知易科罰金之折
    算標準，以資懲儆。
三、被告甲○○經合法傳喚無正當理由不到庭，本院認本件為應科拘役之案件，故不
    待其陳述逕行判決。
據上論斷，應依刑事訴訟法第二百九十九條第一項前段、第三百零六條，刑法第三百
二十條第一項、第四十七條、第四十一條第一項前段，罰金罰鍰提高標準條例第一條
前段、第二條，判決如主文。
本案經檢察官劉文婷到庭執行職務。
中      華      民      國    九十二    年      七      月    二十三    日
                                  臺灣高雄地方法院刑事第二庭
                                      法    官  柯彩燕
右正本證明與原本無異。
如不服本判決，應於判決送達後十日內，向本院提出上訴狀。
                                書記官    楊真芬
中    華    民    國      九十二      年      七      月      二十四    日
附錄本判決論罪之法條：
刑法第三百二十條第一項
意圖為自己或第三人不法之所有，而竊取他人之動產者，為竊盜罪，處五年以下有期
徒刑、拘役或五百元以下罰金。


司法院資訊處製作；財團法人民間司法改革基金會備份。
